【裁判字號】    99,上易,645
【裁判日期】    991223
【裁判案由】    違反政府採購法
【裁判全文】
臺灣高等法院臺南分院刑事判決         99年度上易字第645號
上  訴  人
即  被  告  樊勁宏
選任辯護人  陳里己律師
            楊啟志律師
上列上訴人因違反政府採購法案件，不服臺灣雲林地方法院99年
度訴字第194號中華民國99年7月30日第一審判決（起訴案號：臺
灣雲林地方法院檢察署98年度偵字第4669號、99年度偵字第29號
、99年度偵字第1395號），提起上訴，本院判決如下：
    主  文
上訴駁回。
    事  實
一、張永興（業經原審於99年8月20日判決罪刑在案）於民國96
    年間，得知雲林縣水林鄉公所辦理「96年度聖帕颱風水林鄉
    春牛埔大牌春埔段災害復健等五件工程委託規劃設計監造」
    、「96年聖帕風災萬興重劃區東西28-1路面和檔土牆復健等
    四件工程委託規劃設計監造」等二件採購案。其為順利標得
    上開工程，竟意圖影響採購結果，向宏勁工程顧問有限公司
    之負責人樊勁宏借用公司名義、證件投標，而樊勁宏在自己
    無意投標之情形下，同意容許張永興借用自己公司之名義、
    證件參加投標，嗣上開二件採購案分別於96年12月25日、97
    年2月21日陸續由宏勁工程顧問有限公司得標，而影響採購
    結果。
二、案經法務部調查局雲林縣調查站、彰化縣調查站移送臺灣雲
    林地方法院檢察署檢察官偵查起訴。
    理  由
甲、程序方面：
    本件卷附之供述及非供述證據，被告樊勁宏及其選任辯護人
    於本院準備程序、審理中，均表示同意有證據能力（見本院
    卷第113頁、第123頁背面），且本院審酌各該證據作成之情
    況，並無程序違法或有何意思不自由情形，復經原審及本院
    於審判期日就上開證據依法進行提示、調查、辯論，且與本
    案待證事實間復具有相當之關聯性，以之為本案證據並無不
    當，自得採為本件認定事實之基礎，故依刑事訴訟法第159
    條之5第1項規定，認有證據能力。
乙、實體方面：
一、上開事實，迭據被告樊勁宏於偵查、原審及本院審理中均坦
    承不諱，復有證人張永興（係陳維哲之舅父）、陳秀芬、陳
    國皓分別於調查、偵查中之證述可憑，另有投標須知、廠商
    標函、標單、簽到簿、陳維哲事務所電腦之電磁紀錄及所列
    印宏勁工程顧問有限公司工程之概算表、水林鄉公所、雲林
    縣政府與宏勁工程顧問有限公司往來函文、宏勁工程顧問有
    限公司預算書書、投標單、報價單、企劃書公告、決標公告
    等在卷可佐。被告之自白核與事實相符，事證明確，犯行堪
    以認定，應依法論罪科刑。
二、核被告樊勁宏所為，係犯政府採購法第87條第5項後段之罪
    。原審以被告罪證明確，適用政府採購法第87條第5項，刑
    法第11條前段、第74條第1項第1款、第2項第4款，並審酌被
    告犯罪動機、目的、手段、所生之危險損害、【檢辯雙方對
    刑度之意見】及被告犯罪後之態度等一切情狀，量處被告有
    期徒刑拾月，緩刑貳年。於緩刑期間內，應於判決確定後起
    個月內向公庫支付新臺幣伍萬元。認事用法，核無不合，
    量刑亦堪認妥適。被告上訴意旨認：同案被告張致傑為累犯
    ，則其所犯之罪之法定刑已較被告為重，且張致傑之犯罪次
    數為二次，其犯罪之嚴重性顯較被告為重，另被告所參與之
    工程，其得標總金額僅新臺幣（下同）951,500元，反觀張
    致傑所參與者，其金額分別為900萬元、879萬3千元，被告
    之行為對影響之法益顯低於張致傑，則被告被量處之刑，應
    較張致傑為輕，方符合比例原則、公平原則及罪刑相當原則
    ，詎原判決對張致傑所犯二罪，各處有期徒刑6月，對被告
    則處有期徒刑10月，故原判決量刑時，有違比例原則、公平
    原則及罪刑相當原則。被告請求減輕其刑，被告願提高對公
    庫之捐款以彌補錯誤行為云云，而指摘原判決不當。惟查，
    累犯為「宣告刑」之加重，被告上訴意旨認同案被告張致傑
    為累犯，則其所犯之罪之「法定刑」已較被告為重云云，尚
    有誤會；又原判決參酌於原審準備程序時檢辯雙方對刑度之
    意見，適用簡式審判程序（依刑事訴訟法第310條之2規定，
    得以簡易判決方式製作判決書）判處同案被告張致傑所犯二
    罪各處有期徒刑6月，應執行有期徒刑10月，如易科罰金，
    以一千元折算一日（合計為30萬元），而對同樣容許他人借
    用公司牌照實際參與投標二次（原判決認係一罪）行為之被
    告，則判處有期徒刑10月，緩刑2年，並向公庫支付5萬元。
    而刑事審判之量刑，在於實現刑罰權之分配的正義，使罰當
    其罪，則原判決已依刑法第57條規定，衡酌行為人及其行為
    等具體情況，為個案之整體刑罰評價，使罪刑均衡，輕重得
    宜，是被告上訴意旨認原判決之量刑有違比例原則、公平原
    則及罪刑相當原則云云，尚非有理由，應予駁回。
據上論斷，應依刑事訴訟法第368條，判決如主文。
本案經檢察官蘇南桓到庭執行職務。
中    華    民    國    99    年    12    月    23    日
                  刑事第七庭  審判長法  官  李文福
                                    法  官  顏基典
                                    法  官  陳顯榮
以上正本證明與原本無異。
不得上訴。
                                    書記官  劉岳文
中    華    民    國    99    年    12    月    23    日
附錄：本案論罪科刑法條
政府採購法第87條第5項：
意圖影響採購結果或獲取不當利益，而借用他人名義或證件投標
者，處3年以下有期徒刑，得併科新臺幣1百萬元以下罰金。容許
他人借用本人名義或證件參加投標者，亦同。

司法院資訊處製作；財團法人民間司法改革基金會備份。
